【裁判字號】    99,交上訴,260
【裁判日期】    990421
【裁判案由】    公共危險
【裁判全文】
臺灣高等法院臺南分院刑事判決  九十九年度交上訴字第二六０號
上訴人
即被告  甲○○
上列上訴人因公共危險案件，不服臺灣嘉義地方法院九十八年度
交訴字第八六號中華民國九十九年一月二十七日第一審判決（起
訴案號：臺灣嘉義地方法院檢察署九十八年度偵字第七二七三號
），提起上訴，本院判決如下：
    主    文
上訴駁回。
    事    實
一、甲○○曾犯妨害自由罪，經臺灣臺中地方法院九十七年度簡
    字第八七一號判處有期徒刑五月，減為有期徒刑二月十五日
    確定，於民國（下同）九十七年十一月二十一日執行完畢。
    復於九十八年八月三十一日凌晨四時四十五分許，駕駛車牌
    號碼2081－US號自用小客車，沿嘉義市○區○○路東往西方
    向行駛，途經嘉義市○區○○路與興達路路口處時，理應注
    意汽車行駛時，駕駛人應注意車前狀況，並隨時採取必要之
    安全措施，依當時情況無不能注意情事，竟疏未注意，適有
    乙○○駕駛車牌號碼SC－6858號自用小客車，沿嘉義市○○
    路南往北方向行經該處，二車因而發生擦撞，致乙○○受有
    胸壁挫傷之傷害（過失傷害部分已撤回告訴，經檢察官為不
    起訴處分），詎甲○○於肇事後，未對乙○○即時救護，亦
    未向警察機關報告旋即駕車駛離現場逃逸。嗣經警據報前往
    處理，並調閱路口監視器所拍攝影像後，始查獲上情。
二、案經嘉義市政府警察第一分局報請臺灣嘉義地方法院檢察署
    偵查起訴。
    理    由
一、按被告以外之人於審判外之言詞或書面陳述，除法律有規定
    者外，不得作為證據，刑事訴訟法第一百五十九條第一項固
    有明文。惟被告以外之人於審判外之陳述，雖不符刑事訴訟
    法第一百五十九條之一至第一百五十九條之四之規定（即得
    為證據之情形），而經當事人於審判程序同意作為證據，法
    院審酌該言詞陳述或書面陳述作成時之情況，認為適當者，
    亦得為證據。當事人、代理人或辯護人於法院調查證據時，
    知有第一百五十九條第一項不得為證據之情形，而未於言詞
    辯論終結前聲明異議，視為有前項之同意；刑事訴訟法第一
    百五十九條之五定有明文。本件認定事實所引用證人之言詞
    及書面陳述證據，已經本院提示被告表示無意見，迄於言詞
    辯論終結前亦未聲明異議，揆諸前揭規定，可認為已同意作
    為證據；而本院審酌該證人等之陳述及證據資料作成當時之
    過程、內容、功能等之情況，認為適當，亦查無其他違法取
    證或其他瑕疵等不實之情事，具備合法可信之適當性保障，
    與本案待證事實間並具有相當之關聯性，以之為本案證據尚
    無不當，復無顯有不可信之情況，自得採為證據。
二、上揭犯罪事實，迭據被告甲○○於偵查中、原審及本院審理
    時坦承不諱，核與被害人乙○○指訴情節相符，並有道路交
    通事故現場圖、道路交通事故調查報告表(一)(二)各乙份、交通
    事故現場照片十六張、嘉義市政府警察局舉發違反道路交通
    管理事件通知書及衛生署嘉義醫院診斷證明書各乙份在卷可
    稽，事證明確，被告犯行堪以認定。
三、核被告所為，係犯刑法第一百八十五條之四肇事致人傷害逃
    逸罪。被告曾因妨害自由案件，經臺灣臺中地方法院九十七
    年度簡字第八七一號判處被告有期徒刑五月，減為有期徒刑
    二月十五日確定，於九十七年十一月二十一日易科罰金執行
    完畢，有臺灣高等法院被告前案紀錄表在卷可稽，於五年以
    內故意再犯本件有期徒刑以上之罪，應依刑法第四十七條第
    一項規定論以累犯，並加重其刑。
四、原審審酌被告有前科，國中畢業之智識程度，未婚，從事貨
    運業之生活狀況，肇事致被害人受傷，未予救護逃逸，漠視
    法律應履行之義務，及犯後坦承犯行，與被害人調解成立，
    有嘉義市西區調解委員會調解筆錄影本附卷可參（見偵查卷
    第九頁），犯後態度良好等一切情狀，適用刑法第一百八十
    五條之四、第四十七條第一項，量處有期徒刑柒月，以示懲
    儆。並說明檢察官求刑被告有期徒刑六月或緩刑，因有累犯
    應加重其刑，及與緩刑之要件不合，難予准許。本院經核原
    判決認事用法，均無不合，量刑亦屬妥適。被告上訴意旨，
    指摘原判決量刑過重，因本罪法定最低本刑為六月，原審論
    以累犯僅酌加重一月，量處有期徒刑七月，已是最低刑度，
    無法再予從輕，是被告上訴為無理由，應予駁回。
四、據上論斷，應依刑事訴訟法第三百六十八條，判決如主文。
本案經檢察官范文豪到庭執行職務。
中    華    民    國    99    年    4     月    21    日
                  刑事第一庭審判長法官  茆  臺  雲
                                  法官  王  明  宏
                                  法官  蔡  長  林
以上正本證明與原本無異。
如不服本判決應於收受送達後10日內向本院提出上訴書狀，其未
敘述上訴理由者，並得於提起上訴後10日內向本院補提理由書（
均須按他造當事人之人數附繕本）「切勿逕送上級法院」。
                                書記官  李  培  薇
中    華    民    國    99    年    4     月    21    日
附錄本案論罪科刑法條全文：
刑法第一百八十五條之四（肇事致人傷害逃逸罪）：
  駕駛動力交通工具肇事，致人死傷而逃逸者，處六月以上五年
以下有期徒刑。

司法院資訊處製作；財團法人民間司法改革基金會備份。
